臺灣桃園地方法院刑事判決　　　　　　　　　　　　　　九十年度訴字第七一五號
　　公　訴　人　臺灣桃園地方法院檢察署檢察官
　　被　　　告　戊○○
　　　　　　　　己○○
右列被告因違反槍砲彈藥刀械管制條例案件，經檢察官提起公訴（九十年度偵字第五
二一二號），本院判決如左：
    主      文
戊○○共同未經許可，販賣可發射子彈具有殺傷力之改造玩具手槍未遂，處有期徒刑
年，併科罰金新臺幣壹佰伍拾萬元，罰金如易服勞役以罰金總額與六個月之日數比
例折算。
扣案仿 BERETTA廠半自動手槍製造之改造玩具手槍壹支（含彈匣壹個，槍枝管制編號
0000000000號）沒收。
    事      實
一、戊○○於民國九十年三月二十三日晚間十一時許，在桃園縣中壢市○○路一四０
    號二樓其住處，收受甲○○攜來交付之仿BERETTA 廠半自動手槍製造，可發射子
    彈具有殺傷力之改造玩具手槍一支（含彈匣一個，槍枝管制編號0000000
    000號號）而持有之，並允諾代覓買主販售。翌（二十四）日下午五時許，適
    綽號「小江」之乙○○在警員丙○○之授意下，打電話詢問戊○○謂：「我有一
    個老哥要，你那邊有沒有『鐵（指槍枝）』」等語，莊某聞言，遂基於與甲○○
    共同販賣槍枝之犯意連絡，旋與乙○○約妥見面之時、地。當晚七時三十分許，
    戊○○依約抵達桃園縣平鎮市○○路「育達商職」正門口並登上乙○○、丙○○
    駛來之座車後，隨將該支改造玩具手槍交付吳員且與之洽談交易價格，此際，丙○○即表明身分而查獲，當場並扣得改造玩具手槍一支，戊○○始未得逞。
二、案經桃園縣警察局中壢分局報請台灣桃園地方法院檢察署檢察官偵查起訴。
    理      由
一、訊據被告戊○○，坦承於九十年三月二十三日晚間十一時許，在其上址住處收受
    甲○○交付之改造玩具手槍一支，嗣於翌（二十四）日晚間七時三十分許，攜槍
    前去上址「育達商職」門口與綽號「小江」之乙○○見面之際為警查獲等情不諱
    ，且有如事實欄所載之物扣案可稽，扣案之該支手槍（含彈匣一個，槍枝管制編
    號0000000000號）送鑑結果，認係仿 BERETTA廠半自動手槍製造之金
    屬玩具手槍換裝土造金屬槍管改造而成，機械性能良好，認具殺傷力乙節，有內
    政部警政署刑事警察局鑑驗通知書一紙在卷為憑。至其雖矢口否認上開犯行，辯
    稱係其主動連繫乙○○，且與江某見面之目的，係欲透過江某向警方報繳該支手
    槍云云。但查，被告於警訊供稱：槍是甲○○於九十年三月二十三日二十三時許
    ，帶來我家給我「請我幫她賣」等語（見偵卷第八頁），即已自承甲○○攜槍前
    來之目的係欲委之代覓買主販售之情。次查，證人乙○○於本院調查時結證稱：
    丙○○要我幫他連絡：：：連絡之後：：：我是跟他（指被告）講「我有一個老
    哥要，你那邊有沒有鐵（指槍枝）」，戊○○回答「你來了就知道」：：：（他
    跟你約在那裡？）「育達商職」，時間約是晚上七、八點：：：我與丙○○坐同
    一車，開我的車，吳的朋友開一部車，戊○○看到我車子就過來上我的車，上車
    之後：：：「東西（指手槍）」就交給吳：：：他們之間好像在談價錢，丙○○
    有問他「多少錢？」，戊○○說「你看值多少錢」等語（見本院九十一年一月三
    十一日訊問筆錄），核與證人丙○○於本院調查時結證稱：在「大英帝國遊樂場
    」時他（指乙○○）就給我說要幫我聯絡看看，我當時要求他提供槍或毒品的線
    報，江就直接聯絡被告問他有沒有鐵，最後約定在育達商職碰面。到育達商職時
    被告有上車坐後座，江有向被告介紹我，說是自己的哥哥，然後「被告就拿槍出
    來說看要多少錢」，我就表明身分等語（見本院九十一年三月一日訊問筆錄），
    悉相吻合，堪認渠二人所陳屬實，殊值採信。查甲○○既係欲委託被告代覓買主
    販售始攜槍前來其住處，嗣被告收受持有該支手槍後，於遇乙○○來電探詢時，
    旋與江某約妥時、地並攜槍赴約，見面時復與警員丙○○洽談手槍價格，稽此各
    端，足徵被告不僅係允受田女之託，且值喬裝買主之江、吳二人相詢之際，並已
    進而著手販槍之行為而與對方當面商議交易價格之情，殊為灼然。被告雖執前詞
    置辯，然查，其辯詞不僅與江、吳二人核無異致之證詞相左，抑且，就如何主動
    連繫乙○○乙節，被告首於本院調查時稱：我於二十四日凌晨與「寶弟（指丁○○）」聯絡：：：我在電話中說要找「小江」，我說請他幫我找「小江」：：：
    （何時丁○○跟你回音？）丁○○沒有跟我回音，等到二十四日中午時小江用行
    動打電話給我云云（見本院九十一年一月十五日訊問筆錄），言下之意，顯謂其
    係委請丁○○代為連繫乙○○，非其自己連絡上江某，惟此要與丁○○於本院調
    查時結證：（有無幫被告聯絡乙○○？）電話他們自己有，我叫他們自己聯絡等
    語（見本院九十一年一月十五日訊問筆錄），顯為互斥，甚且，於審理時，經本
    院詢以「丁○○叫你自己聯絡乙○○，如何解釋？」，被告復異其言改稱：後來
    我是在家裡找到乙○○的名片，我用甲○○的行動電話打江的行動電話，因為江
    的電話關機，所以我在他的行動電話語音信箱留言云云，審其前後陳詞反覆異致
    並與證人乙○○、丙○○、丁○○之證詞明顯相歧之情狀，要見其所辯殊屬虛妄
    ，核屬卸責之詞，不足採信。又查，丁○○於本院調查時固結證稱：（被告是否
    有請你幫他聯絡小江，要處理事情？）有的，他的確有請我幫他聯絡小江等語（
    見本院九十一年一月十五日訊問筆錄），惟觀之康某亦證稱：但要處理什麼事情
    我不清楚。說沒有說很清楚，我也沒有問他，為何麼要找小江，我也不知道等語
    （同見本院九十一年一月十五日訊問筆錄），可見被告委請丁○○代尋乙○○欲
    洽之事，係屬平常瑣碎之事，而非有關槍枝之此等非比尋常，難聞罕見，悉者均
    將印象深刻，經久不忘之大事，以致丁○○對之已無記憶，職是，尚不得執丁○○前揭所陳即謂被告曾委請丁○○連繫乙○○以報繳槍枝而據為對之有利之認定
    。另查，扣案之手槍係甲○○於九十年三月二十三日晚間十一時許，攜來被告上
    址住處乙情，迭據被告承明在卷且先後一致不移，復經本院當庭勘驗被告提出之
    社區監視錄影帶，於九十年三月二十三日晚上十時五十八分，有兩名女子進入社
    區之電梯間，隨後一名男子跟進，在電梯內之影象中，位於左下角之該女子髮型
    與面貌輪廓均酷似偵卷十五頁照片中之甲○○，此並載明筆錄可循（見本院九十
    年十二月二十五日訊問筆錄），再者，該錄影帶即為被告之住處即桃園縣中壢市
    ○○路「哈佛林社區」之監視錄影帶，此情則據證人即「哈佛林社區」管理委員
    洪志明於本院調查時陳明（見本院九十一年一月十五日訊問筆錄），據此，已堪
    認被告稱田女曾於九十年三月二十三日晚間十一時許前來其住處等語非虛，然則
    ，甲○○於偵查及本院調查時卻均否認曾於該日前去被告住處（見偵卷第三八頁
    ，本院九十年五月二十九日訊問筆錄），何以故也？衡情，倘非田女前去被告住
    處找訪被告之目的係涉及違法犯紀之事，若僅係單純友人間之拜訪敘舊，焉有汲
    汲隱瞞斯情之需？稽此狀，是見被告指稱手槍係田女交付等語屬實，堪信無疑。
    甲○○於本院調查時否認此情，委屬飾卸之詞，不足採信。查甲○○既係欲委託
    被告代覓買主販售始交付該支手槍，是以就此販賣槍枝犯行，被告與田女間有犯
    意連絡及行為分擔之事實，甚明。末查，槍枝之買主既為員警丙○○喬裝且僅意
    在查緝被告，本身顯乏購買之真意，是以被告販槍之舉當無既遂之可能，自僅止
    於未遂。綜述，本件事證已明，被告犯行洵堪認定，應依法論科。
二、核被告戊○○所為，係犯槍砲彈藥刀械管制條例第十一條第五項、第一項之未經
    許可，販賣可發射子彈具有殺傷力之改造玩具手槍未遂罪。至其持有該支改造玩
    具手槍之低度行為，應為販賣之高度行為吸收，不另論罪。被告與甲○○間有犯
    意連絡及行為分擔，為共同正犯。被告已著手販賣槍枝犯行之實施，因買主為警
    員所喬裝之意外障礙始未得逞，為障礙未遂，爰依刑法第二十六條前段規定，減
    輕其刑。又公訴人雖僅就被告持有手槍部分之犯行起訴，惟販賣部分既與之有高
    、低度行為之吸收關係，自為起訴效力所及，本院得併予審判。爰審酌被告犯罪
    動機、目的、手段、販賣槍枝之種類、殺傷力之大小、對社會所生之危害及其犯
    後態度等情狀，量處如主文所示之刑，罰金部分並諭知易服勞役之折算標準。
三、扣案仿BERETTA 廠半自動手槍製造之改造玩具手槍一支（含彈匣一個，槍枝管制
    編號0000000000號），為違禁物，應依刑法第三十八條第一項第一款
    規定，宣告沒收。
據上論斷，應依刑事訴訟法第二百九十九條第一項前段，槍砲彈藥刀械管制條例第十
一條第第一項、第五項，刑法第十一條前段、第二十八條、第二十六條前段、第四十
二條第三項、第三十八條第一項第一款，罰金罰鍰提高標準條例第二條，判決如主文
。
本案經檢察官洪景明到庭執行職務。
中      華      民      國    九十一    年      四      月      九      日
                              臺灣桃園地方法院刑事第三庭
                                  法  官  蔡榮澤
右正本證明與原本無異。
如不服本判決，應於判決送達後十日內向本院提出上訴狀( 應附繕本 )。
                                  書記官  李聖章
中      華      民      國     九十一    年      四     月     十五     日
附本件論罪科刑依據之法條：
槍砲彈藥刀械管制條例第十一條
未經許可，製造、販賣或運輸第四條第一項第一款所稱其他可發射金屬或子彈具有殺
傷力之各式槍砲者，處五年以上有期徒刑，併科新臺幣一千萬元以下罰金。
未經許可，轉讓、出租或出借前項所列槍砲者，處三年以上十年以下有期徒刑，併科
新臺幣七百萬元以下罰金。
意圖供自己或他人犯罪之用，而犯前二項之罪者，處無期徒刑或七年以上有期徒刑，
併科新臺幣一千萬元以下罰金。
未經許可，持有、寄藏或意圖販賣而陳列第一項所列槍砲者，處一年以上七年以下有
期徒刑，併科新臺幣七百萬元以下罰金。
第一項至第三項之未遂犯罰之。
